【裁判字號】    99,審交簡上,51
【裁判日期】    991006
【裁判案由】    過失傷害
【裁判全文】
臺灣士林地方法院刑事判決          99年度審交簡上字第51號
上  訴  人
即  被  告  乙○○
上列上訴人即被告因過失傷害案件，不服本院士林簡易庭於中華
民國99年7 月2 日所為99年度士交簡字第408 號第一審刑事簡易
判決（聲請簡易判決處刑書案號：臺灣士林地方法院檢察署99年
度偵字第5643號），提起上訴，本院管轄第二審之合議庭判決如
下：
    主  文
上訴駁回。
乙○○緩刑貳年。
    事實及理由
一、本案經本院審理結果，認第一審判決以上訴人即被告乙○○
    所為係犯刑法第284 條第1 項前段之過失傷害罪，量處有期
    徒刑2 月，並諭知如易科罰金以新臺幣（下同）1,000 元折
    算1 日，其認事用法及量刑均無不當，應予維持。相關事實
    、證據及理由均引用第一審刑事簡易判決書及檢察官聲請簡
    易判決處刑書之記載（詳如附件），另更正：檢察官聲請簡
    易判決處刑書犯罪事實欄一倒數第3 行所載「致甲○○受有
    頸部第一腰椎爆裂骨折之傷害」等文字，應更正為「致甲○
    ○受有第一腰椎爆裂骨折之傷害」。
二、上訴人即被告上訴意旨略以：被告當時因告訴人要求之和解
    金額太高，方無法與告訴人達成和解，現在已經與告訴人達
    成和解，並願意依雙方和解之內容賠償告訴人所受之損害，
    請求從輕量刑，並予宣告緩刑等語。
三、經查：
  (一)按量刑的輕重，屬事實審法院得依職權自由裁量之事項，苟
    已斟酌刑法第57條各款所列情狀而未逾越法定刑度，不得遽
    指為違法，且在同一犯罪事實與情節，如別無其他加重或減
    輕之原因，下級審量定之刑，亦無過重或失輕之不當情形，
    則上級審法院對下級審法院之職權行使，原則上應予尊重。
  (二)上訴人即被告乙○○於警詢、檢察官偵查中及本院準備程序
    中均坦承犯行，且有原審判決所列證據可資佐證，足認被告
    係犯刑法第284 條第1 項前段之過失傷害罪。原審法院以被
    告罪證明確，援引刑事訴訟法第449 條第1 項、第3 項、第
    454 條第2 項，刑法第284 條第1 項前段、第62條、第41條
    第1 項前段，刑法施行法第1 條之1 之規定，量處有期徒刑
    2 月，並諭知如易科罰金以1,000 元折算1 日，其認事用法
    並無違誤，量刑亦屬妥適，上訴人雖以上述意旨提起上訴，
    並無理由，應予駁回。
四、末查，被告前未曾因故意犯罪受有期徒刑以上刑之宣告，此
    有臺灣高等法院被告前案紀錄表1 份在卷可按，其事後已坦
    承犯行，並於本院準備程序中當庭與告訴人甲○○達成調解
    ，且已依調解內容賠償被害人730,000 元（不含民國99年8
    月24日以後強制責任險之醫療、殘障給付），有本院99年8
    月24日調解紀錄表、準備程序筆錄各1 份、本院99年9 月29
    日公務電話紀錄表1 紙附卷可佐，本院考量上情及被告經此
    偵審程序及科刑教訓後，應當知所警惕，信無再犯之虞，本
    院因認前開所宣告之刑以暫不執行為適當，乃依刑法第74條
    第1 項第1 款規定併宣告緩刑2 年，以啟自新。
五、被告經合法傳喚，無正當理由未到庭，爰不待其陳述，逕行
    判決。
據上論斷，應依刑事訴訟法第455 條之1 第1 項、第3 項、第36
8 條、第371 條、第373 條，刑法第74條第1 項第1 款，判決如
主文。
本案經檢察官朱學瑛到庭執行職務。
中    華    民    國    99    年    10    月    6     日
                  刑事第一庭審判長法  官  雷雯華
                                  法  官  莊明達
                                  法  官  王沛雷
以上正本證明與原本無異。
本件不得上訴。
                                  書記官  陳麗津
中    華    民    國    99    年    10    月    6     日
本案論罪科刑法條依據：
刑法第284 條第1 項
因過失傷害人者，處6 月以下有期徒刑、拘役或5 百元以下罰金
，致重傷者，處1 年以下有期徒刑、拘役或5 百元以下罰金。

司法院資訊處製作；財團法人民間司法改革基金會備份。
